【裁判字號】    92,訴,370
【裁判日期】    920414
【裁判案由】    強盜
【裁判全文】
臺灣高雄地方法院刑事判決                          九十二年度訴字第三七號
    公  訴  人  臺灣高雄地方法院檢察署檢察官
    被      告  甲○○
    指定辯護人  本院公設辯護人乙○○
右列被告因強盜案件，經檢察官提起公訴（九十二年度偵字第二四八一號），本院判
決如左︰
    主  文
甲○○意圖為自己不法之所有，於夜間侵入住宅，以強暴至使不能抗拒，而取他人之
物，未遂，處有期徒刑年柒月。
    事  實
一、甲○○意圖為自己不法之所有，於民國九十二年一月六日晚間十九時二十分許，
    頭戴淺藍色全罩式安全帽，侵入丙○○位於高雄市旗津區上竹巷十號之住處（此
    部分未據告訴），當時背對住家大門之丙○○獨自在屋內，聽見有人進門遂詢問
    是何人，詎甲○○竟基於前開不法所有之意圖，以右手壓住丙○○之後頸部，再
    以左手擊打丙○○之頭部而施以強暴，致丙○○無法抗拒，欲使丙○○交付財物
    ，然因丙○○趁隙咬甲○○手指而掙脫，並大喊救命，甲○○始將丙○○推倒後
    逃逸，因而未能得逞，丙○○並受有頭部外傷併臉部擦傷紅腫０．五Ｘ五公分、
    三Ｘ三公分等傷害。案經警方循線於同月二十一日下午四時許，在高雄市旗津區
    上竹里上竹巷三十號查獲，並扣得安全帽一頂。
二、案經丙○○訴由高雄縣警察局鼓山分局移送臺灣高雄地方法院檢察署檢察官偵查
    起訴。
    理  由
一、訊據被告甲○○於本院審理中固不否認於上開時間侵入告訴人丙○○之住處，並
    推倒丙○○等犯行，然辯稱：其進入該處僅係行竊，並非基於強盜之犯意，且未
    毆打丙○○云云。經查：
  (一)被告於警訊中坦承：「進入丙○○住處，係為找看看有沒有錢」等語，此節業經
    本院勘驗警訊錄音帶無訛，並有勘驗筆錄一件在卷為證。而被告侵入行竊之告訴
    人丙○○之住家，當時門並沒有鎖，丙○○當時係因聽見被告進門的聲音才出聲
    詢問等情，亦經告訴人丙○○於本院審理中陳述甚詳；再者，告訴人丙○○住家
    進門處設有祭祀祖先之神桌，燈光昏暗，距離客廳距離約三公尺乙節，並經證人
    即本件查獲員警羅志宏於本院審理中證述屬實，且有照片四幀、平面圖一張附卷
    可參。由上開情節觀之，苟被告係基於竊盜之犯意進入告訴人丙○○住處，則依
    門口燈光昏暗之情形，通常應認無人在屋內，然被告竟未準備工具敲開門鎖即逕
    自推門進入屋內，甚至配戴影響視線之安全帽，實與常情有悖。況且，既告訴人
    丙○○當時能夠聽見被告進門之聲響，則被告推門進屋之際，當更能聽見電視播
    出之聲音，自無誤認屋內無人之理，此時被告仍決意進入該處，顯非基於竊盜之
    犯意甚明。再者，倘使被告係基於竊盜之犯意進入該處，聽見告訴人丙○○出聲
    詢問來者何人，自當立即轉身逃跑避免查獲，被告竟仍朝向告訴人處走去，若非
    基於強盜之犯意，孰能置信？益徵被告辯稱其係基於竊盜之犯意侵入告訴人丙○
    ○住處，乃避重就輕之詞，洵非可採。
  (二)另告訴人丙○○受有頭部外傷，及臉部擦傷紅腫０．五Ｘ五公分、三Ｘ三公分等
    傷害乙節，亦有阮綜合醫院九十二年一月八日診斷證明書一紙及該院病歷紀錄一
    件在卷可查，依該病歷所載，告訴人當天有頭痛、頭暈、嘔吐、噁心等症狀，可
    見丙○○之頭部當天確實受有相當程度之外力毆擊。而被告固僅於本院審理中坦
    承其有推倒告訴人之行為，然其於偵訊中已供承：「有以右手壓住丙○○的後頭
    部，並以左手打她的頭部，並叫她把錢拿出來，她說沒有錢後我就走了」等語，
    另於警訊中亦供稱：「打被害人頭部好幾下，不會很用力」等語，綜合被告上開
    供述及告訴人之傷勢狀況，可見被告於警、偵訊中所為毆打告訴人頭部等自白，
    應為真實，其上開所辯並不足採。此外，扣案之藍色全罩式安全帽一頂，係在被
    告位在高雄市旗津區上竹巷三十號之住處查獲乙節，有扣押筆錄、扣押物品目錄
    表及照片二幀在卷可稽。是被告前述自白，核與事實相符，自得採為認定之依據
    。綜上，本件事證明確，被告犯行已堪認定。
二、核被告甲○○所為，係犯刑法第三百三十條第二項、第一項之強盜未遂罪，及同
    法第二百七十七條第一項之傷害罪，另被告對告訴人施以強暴行為而發生告訴人
    傷害之結果，所犯加重強盜未遂罪及傷害二罪間，有方法結果之牽連關係，應依
    同法第五十五條規定，論以較重之加重強盜罪未遂罪。被告雖已著手強盜行為之
    實施，惟未生既遂之結果，其行為尚屬未遂，酌依刑法二十六條前段之規定，按
    既遂犯之刑度減輕其刑。爰審酌被告年僅二十七歲，正值青壯年，不思以己力謀
    生，竟為謀金錢利益而侵入他人住家行搶，動機惡劣，且對於社會治安危害甚鉅
    ，並對單獨在家之被害人施以強暴攻擊頭部，致被害人受傷等犯罪手段，及其行
    為對被害人造成身心之傷害程度甚大，且依臺灣高等法院被告全國前案紀錄表所
    載，前有施用毒品前科，素行非佳，本不宜寬貸，然考量被告未能得手之犯罪情
    狀，及被害人財物並無損失，被告與被害人間為鄰居關係等一切情狀，量處如主
    文所示之刑。扣案之安全帽一頂，雖為被告供犯罪所用之物，然係被告之姊所有
    等情，業經被告供明在卷屬實，爰不為沒收宣告之諭知，附此敘明。
據上論斷，依刑事訴訟法第二百九十九條第一項前段，刑法第二百七十七條第一項、
第第三百二十一條第一項第一款、三百三十條第二項、第一項、第五十五條、第二十
六條第一項，判決如主文。
本案經檢察官林俊傑到庭執行職務。
中    華    民    國    九十二    年      四      月        十四        日
                                  臺灣高雄地方法院刑事第七庭
                                      法  官  汪  怡  君
右為正本，係照原本作成，證明與原本無異。
如不服本判決，應於送達後十日內，向本院提出上訴狀。
                                      書記官  李  梅  芬
中    華    民    國    九十二    年      四      月        十四        日


司法院資訊處製作；財團法人民間司法改革基金會備份。
